# 关于改制企业中向社会缴纳养老统筹的问题

提问人：zhengzhi 时间：2017-01-16 17:04:43
请教陈老师，我现在遇到一家改制不完事的企业，虽然企业已经改制为企业，但人员还都是事业编制，负担退休人员的的一部分养老金，同时企业为这部分退休人员向社保机构缴纳一部分养老统筹，这部分养老统筹企业计入管理费用-社会保险中，并且通过应付职工薪酬科目过渡，这样做合适吗，是否属于职工薪酬的一部分呢。

回答人：chenyiwei
理论上说，这应当属于设定受益计划性质的离职后福利，应当在精算的基础上予以计提。但在实际操作中，因国有企业审批设定受益计划难度较大等原因，很多企业仍采用直接从福利费中列支的做法（这类支出属于财企[2009]242号文规定的职工福利费范围）。当然这样做是不规范的。

提问人：zhengzhi 时间：2017-01-17 09:43:52
陈老师，我看了那个文件，是不是可以这样理解，企业为离退休人员缴纳的社会统筹，可视作统筹外费用，具有延期福利的性质，作为福利费列支，同时通过应付职工薪酬-应付福利费核算？

回答人：chenyiwei
该文件发布于 2009 年，而职工薪酬准则是在 2014 年修订的。严格来说，该文件将统筹外离退休福利列入福利费，与新修订的职工薪酬准则是冲突的。还是优先考虑按新修订的职工薪酬准则执行。